【裁判字號】    88,交易,326
【裁判日期】    890117
【裁判案由】    過失傷害等
【裁判全文】
臺灣雲林地方法院刑事判決                        八十八年度交易字第三二六號
    公  訴  人  臺灣雲林地方法院檢察署檢察官
    被      告  乙○○
右列被告因過失傷害等案件，經檢察官提起公訴（八十八年度偵字第五五七Ｏ號），
本院判決如左：
    主  文
乙○○服用酒類，不能安全駕駛動力交通工具而駕駛，處有期徒刑伍月。如易科罰金
，以參佰元折算壹日。
乙○○被訴過失傷害部分公訴不受理。
    事  實
一、乙○○於民國（下同）八十八年九月三十日下午，在雲林縣北港鎮○○路某檳榔
    攤飲用蔘茸酒半杯後，於同日下午五時三十分許，在其吐氣所含酒精成分約為每
    公升Ｏ‧八九毫克、已達不能安全駕駛動力交通工具之程度，竟仍騎乘車號ＭＨ
    Ｒ－七四八號重機車，沿雲林縣北港鎮○○路由西往東方向行駛，於同日下午六
    時十分許，途經大同路建國國宅前路段時，因明顯酒醉致其情緒起伏大、肢體協
    調、平衡感與判斷力障礙度升高、噁心，而貿然追撞在其前方由甲○○○所騎乘
    之電動輕型機車，使甲○○○人車倒地，致其頭部外傷併腦震盪、左腿挫傷（過
    失傷害部分業經甲○○○撤回告訴）。乙○○亦因人車倒地經路人送至北港媽祖
    醫院，警方據報前往北港媽祖醫院後發現乙○○有喝酒，乃於同日下午七時十七
    分許以酒精濃度測定器對乙○○施以酒精濃度測定，測得其呼氣所含酒精濃度為
    每公升Ｏ‧七九毫克，始查獲上情。
二、案經甲○○○訴由雲林縣警察局北港分局報告台灣雲林地方法院檢察署檢察官偵
    查起訴。
    理  由
壹、有罪部分：
一、訊據被告乙○○固坦承於右揭時地飲酒後騎機車追撞告訴人甲○○○所騎乘之電
    動輕型機車之事實不諱，惟矢口否認有何不能安全駕駛動力交通工具之犯行，辯
    稱：伊從檳榔攤騎機車出來後，還很正常地騎了很長的距離，伊不覺得不能安全
    駕駛云云。然查：右揭事實，核與告訴人甲○○○指訴之情節相符，並有診斷證
    明書、道路交通事故調查報告表各一紙及現場照片三張附卷可稽，且警方於同日
    下午七時十七分對被告乙○○施以酒精濃度測試，其吐氣所含酒精成分為每公升
    Ｏ‧七九毫克，此有測試報告單一紙在卷足憑，依卷附之法務部法醫研究所八十
    七年十二月七日法醫所八七文理字Ｏ六一一號函所示，血中酒精濃度每小時酒精
    零級代謝率每小時為Ｏ‧Ｏ一至Ｏ‧Ｏ一五％（ｗ／ｖ），往前推算約二小時，
    足見被告乙○○於同日下午五時三十分許開始騎機駕車時之吐氣所含酒精成分應
    為每公升Ｏ‧八九毫克（換算成血液中酒精濃度為每百毫升一百七十八毫克），
    則被告乙○○於駕車之初因明顯酒醉致其情緒起伏大、肢體協調、平衡感與判斷
    力障礙度升高、噁心，亦有血液中酒精濃度與認知行為功能的關係表附卷可參，
    且被告乙○○於警訊時亦供稱：伊不知為何伊所騎之右開機車會在本件車禍現場
    ，亦不知伊為何會受傷，更不知伊為何受傷住院等語，又呼氣中酒精濃度每公升
    ○‧五五毫克或血液中酒精濃度在○‧一一％以上，參考德國、美國之標準，肇
    事率為一般正常人之十倍，認為已達「不能安全駕駛」之標準，此有法務部於八
    十八年五月十日邀集交通部、行政院衛生署、內政部警政署、中央警察大學等單
    位相關人員召開之「研商訂定刑法第一百八十五條之三服用毒品、麻醉藥品、酒
    類或其他相類之物，不能安全駕駛交通工具之認定標準」會議結論可參。本件被
    告乙○○於右揭時地酒後駕車肇事，為警測出之呼氣中酒精濃度高達每公升○‧
    七九毫克，揆諸上開說明，被告乙○○顯已無法安全駕駛動力交通工具。綜上所
    述，被告乙○○所辯，顯係事後卸責飾詞，不足採信。本件事證明確，被告乙○
    ○之犯行洵堪認定。
二、核被告乙○○所為，係犯刑法第一百八十五條之三之公共危險罪（該法已於八十
    八年四月二十一日經總統公布，並於同月二十三日施行，且係屬抽象危險犯，並
    不以致生公共危險為要件）。爰審酌被告乙○○之素行、智識程度、犯罪動機、
    目的、手段、犯後態度、所生危害等一切情狀，量處如主文所示之刑，併諭知易
    科罰金之折算標準，以資懲儆。
貳、公訴不受理部分：
一、按告訴乃論之罪，告訴人於第一審辯論終結前得撤回其告訴，又告訴經撤回者，
    應諭知不受理之判決，刑事訴訟法第二百三十八條第一項、第三百零三條第三款
    定有明文。
二、查本件告訴人甲○○○告訴被告乙○○過失傷害案件，起訴書認係觸犯刑法第二
    百八十四條第一項前段之罪，依同法第二百八十七條前段之規定，須告訴乃論。
    茲據告訴人甲○○○撤回其告訴，依照首開說明，本件過失傷害部分應諭知不受
    理之判決。
據上論斷，應依刑事訴訟法第二百九十九條第一項前段、第三百零三條第三款，刑法
第一百八十五條之三、第四十一條，罰金罰鍰提高標準條例第二條，判決如主文。
本案經檢察官蔣得龍到庭執行職務。
中    華    民    國       八十九       年       一      月    十七     日
                                         臺灣雲林地方法院刑事第二庭
                                             法    官  倪  彰  鴻
右正本證明與原本無異。
如不服本判決，應於判決送達後十日內向本院提出上訴狀( 應附繕本 )。
                                             書 記 官  沈  瑞  芳
中    華    民    國       八十九       年       一      月    十八     日
刑法第一百八十五條之三
服用毒品、麻醉藥品、酒類或其他相類之物，不能安全駕駛重力交通工具而駕駛者，
處一年以下有期徒刑、拘役或三萬元以下罰金。


司法院資訊處製作；財團法人民間司法改革基金會備份。
